【裁判字號】    92,易,1482
【裁判日期】    920619
【裁判案由】    傷害
【裁判全文】
臺灣板橋地方法院刑事判決                        九十二年度易字第一四八二號
    公  訴  人  臺灣板橋地方法院檢察署檢察官
    被      告  乙○○
右列被告因傷害案件，經檢察官提起公訴（九十二年度偵字第四四七九號），本院判
決如左：
    主  文
乙○○傷害人之身體，處有期徒刑參月，如易科罰金，以參佰元折算壹日。
    事  實
一、乙○○於民國（下同）九十一年九月七日晚上十一時許，騎機車在台北縣板橋市
    ○○路與宏國路口之中日超商便利商店前，因轉彎角度太大逆向駛入對向車道，
    遭對向車道內騎腳踏車行進中之甲○○質問：人家都是靠右邊走你為何靠左邊走
    等語，因而心生不悅，竟基於傷害人身體之犯意，騎機車尾隨甲○○進入宏國路
    後，於行進間自後毆打甲○○後腦一拳後，再於宏國路、銘傳街口附近，將甲○
    ○攔下，並從正面毆打甲○○數拳，致甲○○受有右耳挫傷紅腫合併右耳膜破裂
    之傷害。
二、案經告訴人甲○○訴由台北縣政府警察局海山分局報請臺灣板橋地方法院檢察署
    檢察官偵查起訴。
    理  由
一、訊據被告乙○○固坦承有於上開時、地毆打告訴人甲○○，惟矢口否認有追打告
    訴人之情事，辯稱：我是在中日超商前毆打告訴人的，沒有追上去打他云云。惟
    查：右揭事實，業據告訴人於警訊、偵查及本院中指述綦詳，其於警訊中指稱：
    「：：：我就不理他，還是騎單車往前走大約走了二十公尺，就有人用拳頭往我
    後腦打了一下，而打我之人就是差一點撞到我的人，因為他打我之後，還往前行
    駛，且回頭看我，我認得出人來，且在銘傳路與宏國路口又把我攔下來打」等語
    （見偵查卷第四頁反面），其於偵查中陳稱：「：：：當時我騎自行車，他逆向
    行駛，騎到該路口，他從後面過來用拳頭打我後腦，害我差點倒地」、「被告第
    一拳是在宏國路打我，第二拳在銘傳街，是追著我打」等語（見偵查卷第十三頁
    反面、第十四頁正面），其於本院審理中亦指稱：「當時確實是在宏國路及銘傳
    街口打我的，中日超商很亮，不可能在那裡打我」、「當時還有其他人把我圍起
    來，但只有被告動手打我」等語（見本院九十二年五月二十九日審判筆錄），被
    告亦自承：「我朋友是事發後才來的，是我打完，朋友才來，朋友有看到他」等
    語（見本院九十二年五月二十九日審判筆錄），是告訴人就被告動手毆打告訴人
    之地點，前後所述均相符合，且其對現場有無他人在場或動手之陳述，亦與被告
    所相符，並無誣指被告之情事，是其上開指述堪信為真實。又證人即承辦員警喬
    慧安於偵查中證稱：「甲○○說在中日超商前有衝突，他跟我說在宏國路被打」
    等語（見偵查卷第二十五頁反面），顯見告訴人於報警處理時，即已指稱被毆地
    點係在宏國路上，而非在中日超商前。綜上足認被告辯稱是在中日超商前毆打告
    訴人云云，尚非足採。又告訴人因受被告毆打，致有右耳挫傷紅腫合併右耳膜破
    裂之傷害之事實，並有診斷證明書一件在卷足資佐證。從而，本案事證明確，被
    告犯行洵堪認定，應依法論科。
二、核被告乙○○所為之傷害犯行，係犯刑法第二百七十七條第一項之普通傷害人之
    身體罪。爰審酌被告其未曾犯罪之素行、因不滿告訴人指責其逆向行駛即動手毆
    打告訴人之犯罪動機惡性非微、以徒手毆打告訴人之犯罪手段、造成之告訴人右
    耳挫傷紅腫合併右耳膜破裂之傷害情形非輕及犯罪後坦承傷害犯行之態度等一切
    情狀，量處如主文所示之刑，並諭知易科罰金之折算標準，以玆懲儆。
據上論斷，應依刑事訴訟法第二百九十九條第一項前段，刑法第二百七十七條第一項
、第四十一條第一項前段，罰金罰鍰提高標準條例第一條前段、第二條，判決如主文
。
本案經檢察官蘇揚旭到庭執行職務。
中      華      民      國    九十二    年      六      月     十九    日
                                          臺灣板橋地方法院刑事第四庭
                                              法  官  白  光  華
右正本證明與原本無異。
如不服本判決，應於判決送達後十日內向本院提出上訴狀 (應附繕本)，上訴於臺灣
高等法院。
                                            書記官    陳  靜  怡
中      華      民      國    九十二    年      六      月     十九     日
本案附錄法條全文：
刑法第二百七十七條第一項：
傷害人之身體或健康者，處三年以下有期徒刑，拘役或一千元以下罰金。
犯前項之罪，因而致人於死者，處無期徒或七年以上有期徒刑；致重傷者，處三年以
上十年以下有期徒刑。
依「現行法規所定貨幣單位折算新臺幣條例」第二條規定，本判決主文所示之「元」
，係以新臺幣元之三倍折算之（即一元以新臺幣三元折算）。


司法院資訊處製作；財團法人民間司法改革基金會備份。
